# 股权收购中补偿性资产和或有对价如何区分

提问人：wzh841015 时间：2023-08-13 23:23:33
陈版主好，甲公司和乙公司签订股权转让协议，由甲公司收购乙公司的全资子公司丙公司（丙公司尚在建设期），协议约定丙公司造价不高于 5000 万元，如果竣工决算造价超过 5000 万元，超过部分由乙公司承担，由乙公司现金支付给甲公司。最终工程造价 5600 万元，乙公司现金支付给甲公司 600 万元。甲公司收到该现金应如何进行会计处理？是补偿性资产还是或有对价？二者在实务中如何区分？中国准则是不是没有规定补偿性资产的情形，都是或有对价？

回答人：chenyiwei
这种情况应当是补偿性资产，因为仅针对特定的可辨认事项，而不是对整体股权价值的补偿。
补偿性资产在IFRS下有专门的处理规定，但在中国企业会计准则下，很长时间无专门规定。在证监会会计部发布的《 2021 年上市公司年报会计监管报告》中，是将此类补偿性资产视同或有对价处理的。该做法严格来说与IFRS 3 是有一定差异的。